臺灣澎湖地方法院刑事判決　
110年度訴字第70號
公  訴  人  臺灣澎湖地方檢察署檢察官
被      告  李榮耀


指定辯護人  本院公設辯護人張寅煥  
上列被告因偽造文書等案件，經檢察官提起公訴（110年度偵字
第442號），被告於準備程序中就被訴事實為有罪之陳述，經法
官告知簡式審判程序意旨，並聽取檢察官、被告及辯護人之意見
後，裁定依簡式審判程序審理，並判決如下：
    主  文
李榮耀犯行使偽造私文書罪，共壹佰玖拾捌罪，均累犯，各處有
期徒刑參月，如易科罰金，均以新臺幣壹仟元折算壹日。應執行
有期徒刑貳年貳月，如易科罰金，以新臺幣壹仟元折算壹日。
如沒收附表各編號所示偽造之「葉○○」署押共參拾壹枚均沒收
。
未扣案之犯罪所得新臺幣壹佰伍拾捌萬玖佰柒拾肆元沒收，於全
部或一部不能沒收或不宜執行沒收時，追徵其價額。
    事實及理由
一、本件被告所犯非死刑、無期徒刑或最輕本刑有期徒刑3年以
    上之罪，或高等法院管轄第一審案件，其就被訴事實為有罪
    之陳述，經告知被告簡式審判程序之旨，並聽取檢察官、被
    告及辯護人之意見後，裁定改行簡式審判程序。本件之證據
    調查，依刑事訴訟法第273條之2規定，不受同法第159條第1
    項、第161條之2、第161條之3、第163條之1及第164條至第1
    70條規定之限制，合先敘明。
二、本件犯罪事實及證據，均引用檢察官起訴書之記載（如附件
    ）。
三、論罪科刑：
　㈠核被告李榮耀就起訴書附表一編號1至7所為申辦信用卡之犯
    行，係犯刑法第216條、第210條之行使偽造私文書罪，及戶
    籍法第75條第3項後段之冒用身分而使用他人交付之國民身
    分證罪；就起訴書附表二編號1至12、16、17、20至24，及
    起訴書附表三編號1至19、21至23，及起訴書附表四編號1、
    2、4至14、16、17、20至23，及起訴書附表五編號1至28、3
    1、33至38，及起訴書附表六編號1至22、25至31、33，及起
    訴書附表七編號1至5、7至9、12、13、15至21，及起訴書附
    表八編號1至28所為刷卡購物之犯行，係犯刑法第216條、第
    210條之行使偽造私文書罪、同法第339條第1項之詐欺取財
    罪；就起訴書附表二編號14、18、19，及起訴書附表三編號
    20，及起訴書附表四編號15、18，及起訴書附表五編號29、
    30、32，及起訴書附表六編號23、24、32，及起訴書附表七
    編號6、10、11、14所為刷卡獲得不法利益之犯行，係犯刑
    法第216條、第210條之行使偽造私文書罪、同法第339條第2
    項之詐欺得利罪；就起訴書附表二編號13、15，及起訴書附
    表四編號3、起訴書附表八編號29所為操作自動櫃員機預借
    現金犯行，係犯刑法第216條、第210條之行使偽造私文書罪
    、同法第339條之2第1項之非法由自動付款設備取財罪。被
    告如起訴書附表一至附表八各編號所示在信用卡申請書、信
    用卡簽帳單上偽造署押為偽造私文書之階段行為，偽造私文
    書後復持以行使，其偽造私文書之低度行為，為行使偽造私
    文書之高度行為所吸收，均不另論罪。
　㈡被告以一行為同時觸犯起訴書附表一編號1至7所示行使偽造
    私文書罪、冒用身分而使用他人交付之國民身分證罪，及同
    時觸犯起訴書附表二編號1至12、16、17、20至24、起訴書
    附表三編號1至19、21至23、起訴書附表四編號1、2、4至14
    、16、17、20至23、起訴書附表五編號1至28、31、33至38
    、起訴書附表六編號1至22、25至31、33、起訴書附表七編
    號1至5、7至9、12、13、15至21、起訴書附表八編號1至28
    所示行使偽造私文書罪、詐欺取財罪，及同時觸犯起訴書附
    表二編號14、18、19、起訴書附表三編號20、起訴書附表四
    編號15、18、起訴書附表五編號29、30、32、起訴書附表六
    編號23、24、32、起訴書附表七編號6、10、11、14所示行
    使偽造私文書罪、詐欺得利罪，及同時觸犯起訴書附表二編
    號13、15、起訴書附表四編號3、起訴書附表八編號29所示
    行使偽造私文書罪、非法由自動付款設備取財罪，為想像競
    合犯，應依刑法第55條前段之規定，均從一重之行使偽造私
    文書罪。被告就起訴書附表一編號1至7、起訴書附表二編號
    1至24、起訴書附表三編號1至23、起訴書附表四編號1至23
    、起訴書附表五編號1至38、起訴書附表六編號1至33、起訴
    書附表七編號1至21、起訴書附表八編號1至29所示所為共19
    8次行使偽造私文書罪，犯意各別，行為互殊，均應予以分
    論併罰。
　㈢被告前因詐欺、竊盜案件，經本院分別判處徒刑並裁定應執
    行有期徒刑10月確定，於民國107年4月16日執行完畢，有臺
    灣高等法院被告前案紀錄表可稽，此次於109年3月間某日起
    至110年3月8日止再犯起訴書附表一至起訴書附表八各編號
    所示之罪，係徒刑執行完畢5年內故意再犯本件有期徒刑以
    上之罪，為累犯，依司法院釋字第775號解釋所示，為避免
    發生罪刑不相當之情形，法院就該個案依該解釋意旨，裁量
    是否加重最低本刑；考量被告構成累犯之犯罪紀錄，與本案
    罪名、犯罪類型完全相同，認適用刑法第47條累犯加重之規
    定並無罪刑不相當之情事，爰均依刑法第47條第1項規定，
    加重其刑。　
　㈣爰審酌被告有走私、賭博等犯罪前科，有臺灣高等法院被告
    前案紀錄表可憑，平日素行不佳，且非無謀生能力，竟不思
    循正當途徑獲取財物，反持葉○○為辦理貸款而交付之身分證
    ，冒用葉○○名義向起訴書附表一發卡銀行欄所示7家銀行申
    辦信用卡後，繼而刷卡消費詐取財物及不法利益，並在自動
    櫃員機插入信用卡預借現金以詐得現金，不法所得達新臺幣
    （下同）1,580,974元，危害金融信用交易秩序，並損及告
    訴人葉○○、上海商業儲蓄銀行及其他6家發卡銀行之權益甚
    鉅；考量被告犯後坦承犯行，惟迄今未能與各被害人達成和
    解以賠償其等損害，兼衡被告自陳：高中肄業，從事檳榔批
    發，月入約30,000至50,000元，離婚，2名子女已成年，父
    母均過世之智識程度、家庭經濟狀況等一切情狀，就上開被
    告所犯各罪，分別量處如主文所示之刑，並定其應執行之刑
    ，並均諭知易科罰金之折算標準，以示懲儆。　
四、沒收：
　㈠按偽造之印章、印文或署押，不問屬於犯人與否，沒收之，
    刑法第219條定有明文。如沒收附表各編號所示被告偽造之
    「葉○○」署押，應依上開規定宣告沒收之。
　㈡被告於起訴書附表二編號1至12、14、16至24、起訴書附表三
    編號1至23、起訴書附表四編號1、2、4至23、起訴書附表五
    編號1至38、起訴書附表六編號1至33、起訴書附表七編號1
    至21、起訴書附表八編號1至28所示各次刷卡時之信用卡簽
    帳單，已因行使交予特約商店而非屬被告所有，爰不予宣告
    沒收。至於該等信用卡簽帳單上被告偽造之「葉○○」署押部
    分，除沒收附表編號8所示署押6枚（即起訴書附表六編號22
    至24、27、31、33所示刷卡紀錄之簽帳單上之署押）已依法
    沒收如前述外，其餘之簽帳單是否產生、被告是否於已產生
    之簽帳單上偽造「葉○○」之署押，因被告之支付方式（例如
    ：行動支付）或小額付款免簽金額上限而各異，且起訴書及
    告訴人均未陳明其餘信用卡簽帳單上之「葉○○」署名數量，
    為免執行困難及過度耗費資源，爰均依刑法第38條之2第2項
    規定不另宣告沒收。
　㈢被告就起訴書附表一各編號所示申辦取得之信用卡共7張，雖
    屬被告為此部分犯行之犯罪所得，惟此等物品純屬個人專屬
    物品，客觀價值非高，倘經申請掛失、重新製作後，原卡片
    即失去功用，且上開7張信用卡均未扣案，亦欠缺刑法上之
    重要性，爰依刑法第38條之2第2項規定，不予宣告沒收及追
    徵。
　㈣被告於起訴書附表二至起訴書附表八各編號刷卡消費及提領
    現金詐得之不法所得共1,580,974元，屬其犯罪所得，均未
    扣案，且尚未合法發還被害人即發卡銀行永豐國際商業銀行
    等7家銀行，應依刑法第38條之1第1項前段、第3項規定，諭
    知沒收，於全部或一部不能沒收或不宜執行沒收時，追徵其
    價額。　　
據上論斷，應依刑事訴訟法第273條之1第1項、第299條第1項前
段、第310條之2、第454條第2項，戶籍法第75條第3項後段，刑
法第11條前段、第216條、第210條、第339條第1項、第2項、第3
39條之2第1項、第55條、第47條第1項、第41條第1項前段、第8
項、第51條第5款、第219條、第38條之1第1項前段、第3項，刑
法施行法第1條之1第1項，判決如主文。
本案經檢察官黃政德提起公訴及到庭執行職務。
中　　華　　民　　國　　111 　年　　3 　　月　　29　　日
　　　　　　      刑事庭  法　官　王政揚
以上正本證明與原本無異。
如不服本判決，應於收受判決後20日內向本院提出上訴書狀，並
應敘述具體理由；其未敘述上訴理由者，應於上訴期間屆滿後20
日內向本院補提理由書(均須按他造當事人之人數附繕本)「切勿
逕送上級法院」。
中　　華　　民　　國　　111 　年　　3 　　月　　29　　日
　　　　　　　　　        書記官　莊茹茵
沒收附表：
編號 文件名稱 偽造之「葉○○」署押  1 兆豐國際商業銀行信用卡申請書（警卷第51頁） 簽名3枚  2 永豐國際商業銀行信用卡申請書（警卷第75頁） 簽名4枚  3 台新國際商業銀行信用卡申請書（警卷第91至97頁） 簽名3枚  4 上海商業儲蓄銀行信用卡申請書（警卷第107頁） 簽名3枚  5 聯邦商業銀行信用卡申請書（警卷第113頁） 簽名5枚  6 合作金庫商業銀行信用卡申請書（警卷第125至126頁） 簽名3枚  7 國泰世華商業銀行信用卡申請書（警卷第131頁） 簽名4枚  8 上海商業儲蓄銀行信用卡簽帳單6張（即起訴書附表六編號22至24、27、31、33所示刷卡紀錄）（他卷第55至61、65、69頁） 簽名6枚  合計：  簽名31枚 

附錄本案論罪科刑法條全文：
戶籍法第75條第3項：
將國民身分證交付他人，以供冒名使用，或冒用身分而使用他人
交付或遺失之國民身分證，足以生損害於公眾或他人者，處3年
以下有期徒刑、拘役或科或併科新臺幣30萬元以下罰金。
中華民國刑法第210條：
偽造、變造私文書，足以生損害於公眾或他人者，處5年以下有
期徒刑。
中華民國刑法第216條：
行使第210條至第215條之文書者，依偽造、變造文書或登載不實
事項或使登載不實事項之規定處斷。
中華民國刑法第339條：
意圖為自己或第三人不法之所有，以詐術使人將本人或第三人之
物交付者，處5年以下有期徒刑、拘役或科或併科50萬元以下罰
金。
以前項方法得財產上不法之利益或使第三人得之者，亦同。
前二項之未遂犯罰之。
中華民國刑法第339條之2第1項：
意圖為自己或第三人不法之所有，以不正方法由自動付款設備取
得他人之物者，處3年以下有期徒刑、拘役或30萬元以下罰金。